【裁判字號】    98,審聲,843
【裁判日期】    980930
【裁判案由】    聲請迴避
【裁判全文】
臺灣臺北地方法院民事裁定             98年度審聲字第843號
聲  請  人  甲○○
上列聲請人與相對人社團法人臺北律師公會間因本院97年度審訴
字第2775號侵權行為損害賠償事件，聲請法官迴避，本院裁定如
下：
    主  文
聲請駁回。
    理  由
一查財團法人臺北律師公會現任法定代理人為劉志鵬，有臺北市
  人民團體負責人當選證明書、法人登記證書在卷可稽（見本院
  97年度審訴字第2775號卷第20-21 頁），聲請人甲○○並無代
  表社團法人臺北律師公會之權利，其自居為社團法人臺北律師
  公會代表人為本件聲請迴避，自有未合，應以甲○○為本件裁
  定之聲請人，容先敘明。另查聲請人於聲請狀所列被告陳和貴
  等23人，彼等並非聲請人與相對人間本案訴訟之當事人，聲請
  人將彼等列為被告，顯有誤認，併予指明。
二按法官有民事訴訟法第32條所定以外之情形，足認其執行職務
  有偏頗之虞者，當事人得聲請法官迴避，同法第33條第1項第2
  款定有明文。而依該款規定聲請法官迴避者，應以法官對於訴
  訟標的有特別利害關係，或與當事人之一造有密切之交誼或嫌
  怨，或基於其他情形客觀上足疑其為不公平之審判者為其原因
  事實，若僅憑當事人之主觀臆測，或不滿意推事進行訴訟遲緩
  ，或認推事指揮訴訟欠當，則不得謂其有偏頗之虞。又針對前
  開迴避原因，依同法第34條第2項、第284條之規定，應提出能
  即時調查之證據以釋明之。次按法官迴避之聲請，由該法官所
  屬法院以合議裁定之；其因不足法定人數不能合議者，由兼院
  長之法官裁定之；如並不能由兼院長之法官裁定者，由直接上
  級法院裁定之，前項裁定，被聲請迴避之法官，不得參與，民
  事訴訟法第35條第1、2項亦有明文。又依法官迴避規定制定之
  目的觀之，必須先有案件繫屬於法院為前提，且須於案件分由
  各法官審理時，始有法官迴避之問題。從而，當事人若於案件
  繫屬前或繫屬之同時，聲請全院法官迴避，自與法官迴避規定
  之要件不符（臺灣高等法院89年度抗字第1839號裁定意旨參照
  ）。
三本件聲請人就其與相對人間本院97年度審訴字第2775號侵權行
  為為損害賠償事件，聲請本院樂股法官、本院全院法官及如聲
  請狀附件所列法官迴避，並主張本件迴避之聲請應由臺灣高等
  法院管轄云云。經查：
  (一)聲請人聲請本院樂股法官迴避，雖於聲請狀附件中主張本件
    承審法官賴錦華濫判且與其有宿怨云云（見本院卷第21頁）
    ，然觀其所述，顯係出於其主觀臆測，且未涉及該法官對本
    件訟爭事項是否有特別利害關係、或基於其他情形客觀上足
    疑其為不公平裁判等情，尚難遽認賴錦華法官審理本件有偏
    頗之虞，其聲請本院樂股法官迴避，即與民事訴訟法第33條
    第1項第2款之要件不合，不應准許。
  (二)聲請人另聲請本院全院法官及如聲請狀附件所列法官迴避，
    並主張本件迴避之聲請應由臺灣高等法院管轄云云。惟查，
    本件之承辦法官僅本院樂股賴錦華法官，本院其他全體法官
    及如聲請狀附件所列法官並未審理該案件，揆諸前揭說明，
    聲請人於本件聲請本院全院法官及如起訴狀附件所列法官迴
    避，自與聲請迴避之要件不符，不應准許。準此，本院其他
    法官仍得參與本件聲請迴避事件之審理，本件並無「因不足
    法定人數不能合議」或「並不能由院長之法官裁定」之情事
    ，聲請人聲請本件應由臺灣高等法院管轄，自屬無據，應予
    駁回。
四爰裁定如主文。
中    華    民    國    98    年    9     月    30    日
                  民事第六庭    審判長法  官  朱漢寶
                                      法  官  許純芳
                                      法  官  陳婷玉
以上正本係照原本作成
如對本裁定抗告須於裁定送達後10日內向本院提出抗告狀，並繳
納抗告費新臺幣1,000元
中    華    民    國    98    年    9     月    30    日
                                      書記官  吳鸝稻


司法院資訊處製作；財團法人民間司法改革基金會備份。
